---
title: "대전관광_산업연관분석"
author: "이호제, 한원희, 박예원"
date: "`r format(Sys.Date())`"
output:
  html_document:
    fig_height: 6
    fig_width: 10
    highlight: textmate
    theme: cosmo
    toc: yes
    toc_depth: 3
    toc_float: yes
  pdf_document:
    fig_height: 6
    fig_width: 10
    toc: no 
  word_document:
    fig_height: 6
    fig_width: 9
    toc: no
editor_options: 
  chunk_output_type: inline
---

```{r setup, include=FALSE}
knitr::opts_chunk$set(echo = TRUE)
```

# I. 서론 및 연구방법{.tabset .tabset-fade} 

## I.1. 서론

```
코로나 19로 인하여 전 세계적으로 경제적 타격이 입은 오늘날 특히나 큰 타격을 입은 관광 산업분야에 대하여 어떠한 사업들이 관광 사업에 도움을 주고 있는가. 
또는, 영향을 끼치지 못하 고있는가를 관광 관련 학과에서 수업을 듣고 앞으로 진입하고자 하는 입장에서 배재대학교가 위치하고 있는 대전광역시의 관광 산업에 연관하여 직접적으로 조사해보고자 하였습니다.
또한, 한눈에 알아보기 쉽고 원하는 데이터를 더욱 효율적으로 확인할 수 있도록 R프로그램을 사용하여 HTML파일을 만들었습니다.

```

## I.2. 연구방법

```
관광산업 기준과 분류 과정

기준설정- 기준설정분류, 지역분류, 산업재분류, 고용표분류 등의 과정을 통해 경제적 파급효과 추정에 필요한 자료를 확보하였다. 지역분류에서는 전체의 17개의 지역을 간추려서 2개의 지역(대전, 그 외 타지역으로 통합을 하였다. 산업재분류에서 소분류에서 165개의 산업기준을 관광산업에 맞게끔 34개의 산업으로 통합하고 나머지는 너무 많은 관계로 뻈습니다. 고용표분류에서는 중분류 83개의 산업기준을 관광 산업에 맞게끔 34개의 통합하였습니다.
```

```
연구방법은 먼저 승수를 도출(No.1)하고 이후 지출액을 추정(No.2)한 다음 마지막으로 경제적 파급효과를 추청(No.3)하는 순으로 구성하였다. 
-(No.1: 승수 도출단계) 대전과 타 지역으로 지역을 통합한 다음 관광산업에 맞게끔 34개 산업으로 통합시킨 후 각각의 승수를 도출
<br>
-(No.2: 지출액 추정 단계) 2020년 기준 설문조사에 의해 취합된 지출비용(숙박비, 식음료비, 교통비, 쇼핑비, 문화/오락비)의 1인당 평균 비용과 추정된 2020년 대전방문관광객 수 3,178,831명)를 곱한 후 산업별(관광쇼핑업, 관광교통업, 음식점업, 숙박업, 문화 및 관광오락서비스업) 지출액을 추정
<br>
 (No.3: 경제적 파급효과 추정) 도출된 승수와 추정된 지출액을 곱하여 5가지 범주(생산파급효과, 소득파급효과, 세금파급효과, 부가가치파급효과, 고용파급효과)에 해당하는 산업별 경제적 파급효과를 추정
```

```
(1) 승수 도출
- (지역 통합) 2015년 지역산업연관분석(한국은행, 2019)의 16개 지역을 대전과 타지역으로 통합
- (산업 통합) 지역산업연관분석의 소분류(165개 부문)와 고용표의 중분류(83개 부문)를 기준으로 관광산업에 적용하기 위해 관광교통업, 관광쇼핑업, 음식점업, 숙박업, 문화 및 관광오락서비스업을 포함하는 34개 산업으로 통합
- (승수 도출) 통합한 산업연관분석을 기준으로 유발계수 계산 후 생산승수, 소득승수, 간접세승수, 부가가치승수, 고용승수를 유발계수를 기준으로 계산
```

```
(2) 지출액 추정
- (2020년 기준 대전관광 실태조사 결과) 5가지(관광교통업, 관광쇼핑업, 음식점업, 숙박업, 문화 및 관광오락서비스업) 산업별 설문조사 항목에 대한 응답 데이터를 통해 각 관광산업의 1인당 평균 지출액 도출
- (추정된 2020년 대전방문 관광객 수) 3,178,831명
- (산업별 지출액 추정) 대전관광 산업의 1인당 평균 지출액에 앞서 추정한 2020년 대전방문 관광객 수(3,178,825명)를 곱하여 대전방문 관광객으로 인한 관광지출액을 추정한 결과는 아래와 같음
```

# II. 사전작업 {.tabset .tabset-fade}

## II.1. 데이터 설정 

*정확한 데이터를 불러오기 위한 사전작업

### II.1.1 데이터셋 삭제
<details>
  <summary>보고 싶을 경우 클릭!</summary>
* 환경최초로: Global environment 패널상에 있는 모든 데이터셋 삭제 
```{r}
rm(list=ls()) #Removes all items in Environment!
```
</details>


### II.1.2.관련 패키지 인스톨 및 로드
<details>
  <summary>보고 싶을 경우 클릭!</summary>
```{r}
#### 패키지 자동인스톨 및 로드, c()에 필요한 패키지 추가 가능
packages = c("openxlsx","stargazer","flextable","DT","dplyr","knitr")

### 기존에 없는 패키지는 새로 설치, 있는 패키지는 로드만
package.check <- lapply(packages, FUN = function(x) {
  if (!require(x, character.only = TRUE)) {
    install.packages(x, dependencies = TRUE)
    library(x, character.only = TRUE)}})
```
</details>

### II.1.3. 필요함수 설정
<details>
  <summary>보고 싶을 경우 클릭!</summary>
```{r}
# 행렬통합 함수
merge_mat <- function(ori_mat,group){
  r_sum <- rowsum(ori_mat, group) #기준에 따라 가로합
  c_sum <- rowsum(t(r_sum), group) #기준에 따라 세로합
  merged_mat <- t(c_sum) # 전치를 해야 원래 행렬이 찾아짐
}

# 유발계수 도출함수(생산유발효과 제외)
ripple_mat_wo.product <- function(added_mat){
  added_mat<- ifelse(added_mat == 0, 1, added_mat) # 0이 있으면 1로 치환(계산오류 방지를 위해)
  added_mat_coef=added_mat/input_tot
  added_mat_effect= diag(as.numeric(added_mat_coef)) %*% IminusA_reverse_지역_산업
}

# 파급효과 도출함수(생산파급효과 제외)
ripple_effect_wo.product <- function(multiplier_mat,unit){
  multiplier_mat_deco = as.matrix(multiplier_mat) %*% as.matrix(diag(input))
  multiplier_mat_deco = round(multiplier_mat_deco/unit,3)
  multiplier_mattot = colSums(multiplier_mat_deco,3)
}
```
</details>

$$\\[0.1in]$$



## II.2. 데이터 로드 및 설정 

```
-생산자가격표에서 내생부문, 부가가치부문, 고용자수 부문을 각각, 좌표를 설정한 후에 적절한 함수(read.xlsx, load, read.csv 등)를 사용하여 파일을 불러옴
```
### II.2.1. 생산자가격표 로드
파일 로드  
아래코드는 한번만 실행하고 닫아줌

<details>
  <summary>보고 싶을 경우 클릭!</summary>
```{r include=FALSE}
# file.choose() 파일로드 전 경로 찾기
# origin <- read.xlsx("C:\\Users\\user\\Desktop\\R파일모음\\kyungbuk_io\\투입산출표_생산자가격_총거래표 및 투입계수_decompose_ver2.xlsx",1) #투입산출표_생산자가격_총거래표 및 투입계수(2015기준) by Song, 숫자로이루어진 시트
# save(origin,file=file.choose())
```


생산자가격표 R파일 로드
로드 시간을 줄여주기 위해서 시행
```{r}
load("D:\\대전관광객_산업연관분석\\origin.RData")
```
<details>
  
  
### II.2.2. 생산자가격표 분석설정

<details>
  <summary>보고 싶을 경우 클릭!</summary>
시작점 설정
```{r}
dim(origin)
origin[1:5,1:5] # 앞부분 탐색
origin[1,1] # 시작점 결정
origin[nrow(origin),ncol(origin)]
start=c(1,1) # 시작점 좌표 넣어주기
```

지역분석 설정
```{r}
total_region=17 # 수입계 제외 
```

생산자거래표 내생부문좌표설정
```{r}
n_sec_before=165; # 산업165개 기준
n_sec_after=34 # 통합후 산업의 수
n_region=2 # 지역의 수
loc_inter=n_sec_before*total_region
```

내생부문 추출과 더블체크(수입계 제외 내생부문)
```{r}
내생부문=origin[start[1]:(start[1]+loc_inter-1),start[2]:(start[2]+loc_inter-1)]
dim(내생부문); 내생부문[1,1]; 내생부문[nrow(내생부문),ncol(내생부문)]
내생부문[loc_inter,loc_inter] # 엑셀파일에서 비교
```
<details>
  

### II.2.3. 부가가치부문 로드
파일 로드  
아래코드는 한번만 실행하고 닫아줌


```{r include=FALSE}
#부가가치부문 = read.xlsx("C:\\Users\\user\\Desktop\\R파일모음\\kyungbuk_io\\투입산출표_생산자가격_총거래표 및 투입계수_decompose_ver2.xlsx",2) #투입산출표_생산자가격_총거래표 및 투입계수(2015기준) by Song, 숫자로이루어진 시트
#dim(부가가치부문); class(부가가치부문)
#head(부가가치부문)
# save(부가가치부문,file=file.choose())
```

<details>
  <summary>보고 싶을 경우 클릭!</summary>
로드 시간을 줄여주기 위해서 시행  
부가가치 R파일 로드
```{r}
load("D:\\대전관광객_산업연관분석\\부가가치부문.RData")
```
<details>

### II.2.3. 고용자수 부문 로드
파일 로드

<details>
  <summary>보고 싶을 경우 클릭!</summary>
```{r}
employ_origin <- read.xlsx( "D:\\대전관광객_산업연관분석\\고용자수(R적재용,문화오락통합,0201).xlsx",1) # 고용자수부문
```
통합후 산업이름 설정
```{r}
ind_name = employ_origin[1:n_sec_after,1]
```

<details>

## II.3. 지역통합 {.tabset .tabset-fade}
*불러온 파일을 대전지역과 기타지역으로 통합하기 위한 작업
*지역통합 설정후 내생부문과 부가가치 부문 또한, 통합 
<!-- ### II.3.1. 지역통합 설정  -->

 
```{r include=FALSE}
r1 <- c(1:n_sec_before) # 1지역 생성
r2 <- c((n_sec_before+1):(2*n_sec_before)) # 지역2(기타) 생성

# 바꿔야 하는 부분 중요
# 1:서울    2:인천     3:경기      4:대전      5:세종
# 6:충북    7:충남     8:광주      9:전북      10:전남
# 11:대구   12:경북    13:부산     14:울산     15:경남
# 16:강원   17:제주    18:수입계
r_integrated <- c(r2,r2,r2,r1,r2,
                  r2,r2,r2,r2,r2,
                  r2,r2,r2,r2,r2,
                  r2,r2)
```
 

<!-- ### II.3.2. 내생부문 지역통합 -->

 
```{r include=FALSE}
내생부문_지역 = merge_mat(내생부문,r_integrated)
dim(내생부문_지역)
내생부문_지역[1:5,1:5] # 앞부분 탐색
내생부문_지역[118,118] # 1지역 도소매값
내생부문_지역[(n_sec_before+1):(n_sec_before+5),1:5] # 앞부분 탐색
# IminusA_reverse_산업_지역=data.frame(IminusA_reverse_산업_지역)
# write.xlsx(IminusA_reverse_산업_지역,file.choose())
```
 
<!-- ### II.3.3. 부가가치부문 지역통합 -->
 
```{r include=FALSE}
c_sum <- rowsum(t(부가가치부문), r_integrated)
부가가치_지역<-t(c_sum); dim(부가가치_지역)
부가가치_지역[1:6,1:5] # 앞부분 탐색
부가가치_지역[1,118] # 1지역 도소매값 피용자보수
부가가치_지역[1,(n_sec_before+1):(n_sec_before+5)] # 앞부분 탐색
```
 
## II.4. 산업통합 

* 165개의 산업을 34개의 산업으로 통합
* 총지역 산업 통합후 내생부문과 부가가치 부문도 통합

<!-- ## IV.1. 산업통합 설정  -->
<!-- 산업통합그룹설정/산업통합/하단좌측 맨윗줄을 제외하고 이후 절대값의 숫자가 하단우측의 산업수와 동일해야함   -->

```{r include=FALSE}
                                         #갯수는 엑셀에 count함수로 표기됨
농림 <- rep(1,8)                         # 001~008: 01(농림어업)                                  1~8                          
광업 <- rep(2,4)                         # 009~012: 02(광업)                                      9-12-1
음식 <- rep(3,11)                        # 013~023: 03(음식료품 및 담배 제조업)                   13-23-1
섬유 <- rep(4,6)                         # 024~029: 04(섬유 및 가죽제품 제조업)                   24-29-1
목재 <- rep(5,6)                         # 030~035: 05(목재, 종이, 인쇄 및 복제업)                30-35-1
석탄 <- rep(6,3)                         # 036~038: 06(석탄 및 석유제품 제조업)                   36-38-1
화학 <- rep(7,13)                        # 039~051: 07(화학제품 제조업)                           39-51-1
비금속 <- rep(8,5)                       # 052~056: 08(비금속광물제품 제조업)                     52-56-1
금속_1차 <- rep(9,7)                     # 057~063: 09(1차 금속제품 제조업)                       57-63-1
금속가공 <- rep(10,4)                    # 064~067: 10(금속제품 제조업)                           64-67-1
컴퓨터_전자_광학 <- rep(11,9)            # 068~076: 11(컴퓨터, 전자 및 광학기기)                  68-76-1
전기장비 <- rep(12,6)                    # 077~082: 12(전기장비)                                  77-82-1
기계_장비 <- rep(13,11)                  # 083~093: 13(정밀기기 제조업)                           83-93-1
운송장비 <- rep(14,7)                    # 094~100: 14(운송장비)                                  94-100-1
기타제조업 <- rep(15,2)                  # 101~102: 15(기타 제조업 제품)                          101-102-1
제조임가공_산업용장비 <- rep(16,1)       # 103: 16(제조임가공 및 산업용 장비 수리)                103-103-1
전력_가스_증기 <- rep(17,3)              # 104-106: 17(전력, 가스 및 증기)                        104-106-1
수도_폐기물_재활용 <- rep(18,4)          # 107-110: 18(수도, 폐기물 및 재활용서비스)              107-110-1
건설 <- rep(19,7)                        # 111-117: 19(건설)                                      111-117-1
쇼핑 <- rep(20,1)                        # 118: 20(관광쇼핑)                                      118-118-1
관광교통 <- rep(21,4)                    # 119~122: 21(관광교통업)                                119-122-1
운송 <- rep(22,6)                        # 123~128: 22(운수업)                                    123-128-1
#제1그룹
group_ind1_1 = c(농림,광업,음식,섬유,목재,석탄,화학,비금속,
                   금속_1차,금속가공,컴퓨터_전자_광학,전기장비,
                   기계_장비,운송장비,기타제조업,제조임가공_산업용장비,
                   전력_가스_증기,수도_폐기물_재활용,건설,쇼핑,
                   관광교통,운송)
table(group_ind1_1)
sum(table(group_ind1_1))
001-128-1 # 처음산업 끝산업으로 산업의 수 파악, 산업수는 맞출 수 있지만 세부내용 파악 어려워서 더블체크 필요
```


```{r include=FALSE}

식음료 <- rep(23,1)                       # 129: 23(음식점 및 숙박업)                          129-129-1
숙박 <- rep(24,1)                         # 130: 24(음식점 및 숙박업)                          130-130-1
정보통신_방송 <- rep(25,8)                # 131~138: 25(정보통신 및 방송 서비스)               131-138-1
금융_보험 <- rep(26,4)                    # 139~142: 26(금융 및 보험 서비스)                   139-142-1
부동산 <- rep(27,3)                       # 143~145: 27(부동산 및 임대)                        143-145-1
전문_과학기술 <- rep(28,5)                # 146~150: 28(전문, 과학 및 기술 서비스)             146-150-1
사업지원 <- rep(29,4)                     # 151~154: 29(사업지원서비스)                        151-154-1
공공행정_국방 <- rep(30,2)                # 155-156: 30(공공행정 및 국방)                      155-156-1
교육 <- rep(31,1)                         # 157: 31(교육서비스)                                157-157-1
보건_사회복지 <- rep(32,2)                # 158~159: 32(보건 및 사회복지 서비스)               158-159-1

group_ind2_1 = c(식음료,숙박,정보통신_방송,금융_보험,
                    부동산,전문_과학기술,사업지원,공공행정_국방,
                    교육,보건_사회복지) 
table(group_ind2_1)
sum(table(group_ind2_1))
129-159-1 # 처음산업 끝산업으로 산업의 수 파악, 산업수는 맞출 수 있지만 세부내용 파악 어려워서 더블체크 필요
```


```{r include=FALSE}
문화여행스포츠오락 <- rep(33,2)             # 160~161: 33(문화 및 여행 관련 서비스)              160-161-1
기타서비스 <- rep(34,4)                     # 162~165: 34(정보통신 및 방송 서비스)               162-165-1
group_ind3_1 =c(문화여행스포츠오락,기타서비스) # 문화 및 기타서비스업+관광오락서비스업
table(group_ind3_1)
sum(table(group_ind3_1))
160-165-1 # 처음산업 끝산업으로 산업의 수 파악, 산업수는 맞출 수 있지만 세부내용 파악 어려워서 더블체크 필요
```


```{r include=FALSE}
group_ind = c(group_ind1_1, group_ind2_1, group_ind3_1,
               group_ind1_1+n_sec_after, group_ind2_1+n_sec_after, group_ind3_1+n_sec_after)
table(group_ind)
```


```{r include=FALSE}
내생부문_지역_산업 = merge_mat(내생부문_지역,group_ind); dim(내생부문_지역_산업)
내생부문_지역_산업[1:5,1:5] # 앞부분 탐색
내생부문_지역_산업[(n_sec_after+1):(n_sec_after+5),1:5] # 앞부분 탐색
all.equal(내생부문_지역_산업[20,20],내생부문_지역[118,118]) #22는 45개산업중 쇼핑, 118은 165개 산업중 도소매및상품중개서비스
```


```{r include=FALSE}
c_sum <- rowsum(t(부가가치_지역), group_ind)
부가가치_지역_산업<-t(c_sum); dim(부가가치_지역_산업)
부가가치_지역_산업[1:6,1:5] # 앞부분 탐색
부가가치_지역_산업[1,22] # 1지역 도소매값 피용자보수
부가가치_지역_산업[1,(n_sec_after+1):(n_sec_after+5)] # 앞부분 탐색
all.equal(부가가치_지역_산업[1,20],부가가치_지역[1,118])
```


# III. 승수 도출 {.tabset .tabset-fade}

통합한 산업을 기준으로 유발계수 계산후 생산승수, 소득승수, 간접세승수, 부가가치승수, 고용승수를 계산
```
*계수: 생산액/총투입액, 계수행렬: 계수의 모임  
*승수행렬: 추가연산을 통해 승수도출을 위해 계산된 행렬(효과분해된 상태)
*승수: 파급효과를 위해 도출된 값(효과합성된 상태)  

```

<!-- ## V.1. 총투입액 설정 -->
```{r include=FALSE}
input_tot = 부가가치_지역_산업[6,]
input_tot<- ifelse(input_tot == 0, 1, input_tot) # 총투입액에서 0이 있으면 1로 치환(계산오류 방지를 위해)
input_tot_n = rep(input_tot,times=n_sec_after) # 행렬계산을 위해 total_input_region 분류수 만큼 생성후 행렬 작성
input_tot_mat<-matrix(input_tot_n,nrow=n_sec_after*n_region,ncol=n_sec_after*n_region,byrow=T)
input_tot_mat<-as.data.frame(input_tot_mat)
```

<!-- ## V.2. A(투입계수)행렬 -->
```{r include=FALSE}
내생부문_지역_산업_A_mat <- 내생부문_지역_산업/input_tot_mat
head(내생부문_지역_산업_A_mat)
```

<!-- ## V.3. I-A 역행렬: 생산유발승수행렬 -->
```{r include=FALSE}
I=diag(nrow(내생부문_지역_산업_A_mat)) # 단위행렬
IminusA_reverse_지역_산업 = solve(I-내생부문_지역_산업_A_mat)
# IminusA_reverse_지역_산업_xlsx = data.frame(IminusA_reverse_지역_산업)  # write.xlsx안될시 사전작업
# write.xlsx(IminusA_reverse_지역_산업_xlsx,file.choose())       # 지역내 파급효과(경북_동국대).xlsx
```

<!-- ## V.4. 생산유발승수행렬 추출 -->
```{r include=FALSE}
IminusA_reverse_r11=IminusA_reverse_지역_산업[1:n_sec_after,1:n_sec_after]
IminusA_reverse_r21=IminusA_reverse_지역_산업[(n_sec_after+1):(n_sec_after*n_region),1:n_sec_after]
```

## III.1. 생산승수
첫열: 지역내, 둘째열: 지역간
```{r echo=FALSE}
product_r11_eff=colSums(IminusA_reverse_r11)
product_r21_eff=colSums(IminusA_reverse_r21)
product_eff=t(rbind(product_r11_eff,product_r21_eff))
kable(cbind(ind_name,product_eff))
```

<!-- # VI. 소득유발승수 {.tabset .tabset-fade} -->

<!-- ## VI.1. 소득유발승수행렬 도출 -->
```{r include=FALSE}
income = t(부가가치_지역_산업[1,]) # 2지역 피용자보수 도출 후 가로화
income_effect=ripple_mat_wo.product(income)
```
<!-- ## VI.2. 해당 소득유발승수행렬 추출 -->
```{r include=FALSE}
income_r11=income_effect[1:n_sec_after,1:n_sec_after] #4개의 영역중 main인 2개의 영역만 선택
income_r21=income_effect[(n_sec_after+1):(n_sec_after*2),1:n_sec_after] #4개의 영역중 main인 2개의 영역만 선택
```
## III.2. 소득유발승수
첫열: 지역내, 둘째열: 지역간
```{r echo=FALSE}
income_r11_eff=colSums(income_r11)
income_r21_eff=colSums(income_r21)
income_eff=t(rbind(income_r11_eff,income_r21_eff))
kable(cbind(ind_name,income_eff))
```


<!-- # VII. 조세유발승수 {.tabset .tabset-fade} -->

<!-- ## VII.1. 조세유발승수행렬 도출 -->
```{r include=FALSE}
tax = t(부가가치_지역_산업[4,])
tax_effect=ripple_mat_wo.product(tax)
```
<!-- ## VII.2. 해당 조세유발승수행렬 추출 --> -->
```{r}
tax_r11=tax_effect[1:n_sec_after,1:n_sec_after] #4개의 영역중 main인 2개의 영역만 선택
tax_r21=tax_effect[(n_sec_after+1):(n_sec_after*2),1:n_sec_after] #4개의 영역중 main인 2개의 영역만 선택
```

## III.3. 조세유발승수
첫열: 지역내, 둘째열: 지역간
```{r echo=FALSE}
tax_r11_eff=colSums(tax_r11)
tax_r21_eff=colSums(tax_r21)
tax_eff=t(rbind(tax_r11_eff,tax_r21_eff))
kable(cbind(ind_name,tax_eff))
```


<!-- # VIII. 부가가치유발승수 {.tabset .tabset-fade} -->

<!-- ## VIII.1. 부가가치유발승수행렬 도출 -->
```{r include=FALSE}
added = t(부가가치_지역_산업[5,])
added_effect=ripple_mat_wo.product(added)
```
<!-- ## VIII.2. 해당 부가가치유발승수행렬 추출 -->
```{r include=FALSE}
added_r11=added_effect[1:n_sec_after,1:n_sec_after] #4개의 영역중 main인 2개의 영역만 선택
added_r21=added_effect[(n_sec_after+1):(n_sec_after*2),1:n_sec_after] #4개의 영역중 main인 2개의 영역만 선택
```
## III.4. 부가가치승수
첫열: 지역내, 둘째열: 지역간
```{r echo=FALSE}
added_r11_eff=colSums(added_r11)
added_r21_eff=colSums(added_r21)
added_eff=t(rbind(added_r11_eff,added_r21_eff))
kable(cbind(ind_name,added_eff))
```

<!-- # IX. 고용자수 유발승수 {.tabset .tabset-fade} -->

<!-- ## IX.1. 고용자수 유발승수행렬 도출 -->
```{r include=FALSE}
#employ_origin <- read.xlsx("C:\\Users\\user\\Desktop\\R파일모음\\kyungbuk_io\\고용자수_경북(동국대).xlsx",1) # 고용자수부문
employ_r1 <- t(employ_origin[1:n_sec_after,2]) # 수치 가져올 때 행렬번호 유의할 것
employ_r2 <- t(employ_origin[1:n_sec_after,3])
employ <- cbind(employ_r1,employ_r2)
employ_effect=ripple_mat_wo.product(employ)
#ind_name = employ_origin[1:n_sec_after,1]
```
<!-- ## IX.2. 해당 고용자수 유발승수행렬 추출 -->
```{r include=FALSE}
employ_r11=employ_effect[1:n_sec_after,1:n_sec_after] #4개의 영역중 main인 2개의 영역만 선택
employ_r21=employ_effect[(n_sec_after+1):(n_sec_after*2),1:n_sec_after] #4개의 영역중 main인 2개의 영역만 선택
```
## III.5. 고용승수
첫열: 지역내, 둘째열: 지역간
```{r echo=FALSE}
employ_r11_eff=colSums(employ_r11)
employ_r21_eff=colSums(employ_r21)
employ_eff=t(rbind(employ_r11_eff,employ_r21_eff))
kable(cbind(ind_name,employ_eff))
```
<!-- ### X.2.1. 지역내 승수종합 -->
<!-- ```{r} -->
<!-- eff_r11 = round(cbind(product_r11_eff,income_r11_eff,tax_r11_eff,added_r11_eff,employ_r11_eff),5) -->
<!-- eff_r11_1=colSums(eff_r11) # 총합 -->

<!-- eff_r11 = cbind(ind_name,eff_r11) -->
<!-- # kable(as.matrix(eff_r11)) -->

<!-- # eff_r11_xlsx = data.frame(eff_r11)    # write.xlsx안될시 사전작업 -->
<!-- # write.xlsx(eff_r11_xlsx,file.choose())  # 지역내 승수 종합(경북_동국대).xlsx -->
<!-- ``` -->

<!-- ### X.3.1. 지역간 승수종합 -->
<!-- ```{r} -->
<!-- eff_r21 = round(cbind(product_r21_eff,income_r21_eff,tax_r21_eff,added_r21_eff,employ_r21_eff),5) -->
<!-- eff_r21_1=colSums(eff_r21) #총합 -->

<!-- eff_r21 = cbind(ind_name,eff_r21) -->
<!-- # kable(as.matrix(eff_r21)) -->

<!-- # eff_r21_xlsx = data.frame(eff_r21)     # write.xlsx안될시 사전작업 -->
<!-- # write.xlsx(eff_r21_xlsx,file.choose()) # 지역간 승수(경북_동국대).xlsx -->
<!-- ``` -->

# IV. 주요 승수&경제적 파급효과 종합 {.tabset .tabset-fade}


## IV.1. 승수종합
```{r include=FALSE}
#list(eff_r11,eff_r21)
#class(eff_r11)
#kable(eff_r11)

eff_r11 = round(cbind(product_r11_eff,income_r11_eff,tax_r11_eff,added_r11_eff,employ_r11_eff),5)
eff_r11_1=colSums(eff_r11) # 총합
eff_r11 = cbind(ind_name,eff_r11)

eff_r21 = round(cbind(product_r21_eff,income_r21_eff,tax_r21_eff,added_r21_eff,employ_r21_eff),5)
eff_r21_1=colSums(eff_r21) #총합
eff_r21 = cbind(ind_name,eff_r21)

# kable(list(eff_r11,eff_r21))
kable(list(eff_r11,eff_r21),caption = "지역내(좌측)&지역간(우측) 승수종합")
```

```{r echo=FALSE}
kable(list(eff_r11[c(20,21,23,24,33),],eff_r21[c(20,21,23,24,33),]),caption = "지역내(좌측)&지역간(우측) 승수종합")

```

## IV.2. 총지출액 

```
관광객수 = 3,178,831 

쇼핑= 129,378,000,000
관광교통=73,628,000,000
음식점=157,994,000,000
숙박비=229,791,000,000
관광오락=87,672,000,000
```
```{r}
쇼핑 = 1.29378E+11
관광교통 = 73628083622
음식점 = 1.57994E+11
숙박 = 2.29791E+11
관광오락 = 87672158980

input = c(0,0,0,0,0,0,0,0,0,0,
          0,0,0,0,0,0,0,0,0,쇼핑,
          관광교통,0,음식점,숙박,0,0,0,0,0,0,
          0,0,관광오락,0) 
```

## IV.3. 지역내 경제적 파급효과 종합
```{r echo=FALSE}
product_r11_deco = as.matrix(IminusA_reverse_r11) %*% as.matrix(diag(input)) 
product_r11_deco = round(product_r11_deco/1000000,3) # 백만원 환산
product_r11_tot = colSums(product_r11_deco,3)
income_r11_tot = ripple_effect_wo.product(income_r11,1000000) # 백만원 환산
tax_r11_tot = ripple_effect_wo.product(tax_r11,1000000) # 백만원 환산
added_r11_tot = ripple_effect_wo.product(added_r11,1000000) # 백만원 환산
employ_r11_tot = ripple_effect_wo.product(employ_r11,1000000) # 백만원당 고용자수 환산

tot_in = cbind(product_r11_tot,income_r11_tot,tax_r11_tot,added_r11_tot,employ_r11_tot)
tot_in_colsum = colSums(tot_in)

#주요산업도출 사전작업
tot_in = cbind(ind_name,tot_in)

kable(list(tot_in[c(20,21,23,24,33),]),caption = "지역내 경제적 파급효과(단위:백만원,명)")
kable(tot_in_colsum,caption = "지역내 경제적 파급효과 종합(단위:백만원,명)")
```


## IV.4. 지역간 경제적 파급효과 종합
```{r echo=FALSE}
product_r21_deco = as.matrix(IminusA_reverse_r21) %*% as.matrix(diag(input)) 
product_r21_deco = round(product_r21_deco/1000000,3) # 백만원 환산
product_r21_tot = colSums(product_r21_deco,3)
income_r21_tot = ripple_effect_wo.product(income_r21,1000000) # 백만원 환산
tax_r21_tot = ripple_effect_wo.product(tax_r21,1000000) # 백만원 환산
added_r21_tot = ripple_effect_wo.product(added_r21,1000000) # 백만원 환산
employ_r21_tot = ripple_effect_wo.product(employ_r21,1000000) # 백만원당 고용자수 환산

tot_between = cbind(product_r21_tot,income_r21_tot,tax_r21_tot,added_r21_tot,employ_r21_tot)
tot_between_colsum = colSums(tot_between)

#주요산업도출 사전작업
tot_between = cbind(ind_name,tot_between)

#list(tot_between_colsum,kable(cbind(ind_name,tot_between)))
kable(list(tot_between[c(20,21,23,24,33),]),caption = "지역간 경제적 파급효과(단위:백만원,명)")
kable(tot_between_colsum,caption = "지역간 경제적 파급효과 종합(단위:백만원,명)")
```

